ru: Характеристики стиральной/сушильной машины: Функция добавления одежды; Регулируемый отжим; Функция предотвращения сминания; Блокировка от детей; Таймер отложенного старта; Внутренняя подсветка барабана; Система контроля пенообразования; Половинная загрузка; Инверторная технология; Система балансировки нагрузки; Индикация оставшегося времени; Самоочистка; Планки в комплекте; Уменьшенная глубина; Другой
pl: Charakterystyka pralki/suszarki: Funkcja dodawania odzieży; Regulowane wirowanie; Funkcja zapobiegająca zagnieceniom; Blokada rodzicielska; Opóźniony start timera; Oświetlenie wnętrza bębna; System kontroli pianki; Połowa załadunku; Technologia inwertorowa; System równoważenia obciążenia; Wskazanie pozostałego czasu; Samoczyszczenie; Listwy w zestawie; Niewielka głębokość; Inne
da: Vaskemaskine-/tørretumblerfunktioner: Tilføj tøjfunktion; Justerbart spin; Anti-krøl; Børnelås; Forsinket starttimer; Indvendigt tromlelys; Skumkontrolsystem; Halv belastning; Inverter-teknologi; Lastbalanceringssystem; Indikation af resterende tid; Selvrensende; Lameller medfølger; Slank dybde; Andet
tr: Çamaşır Makinesi/Kurutucu özellikleri: Giysi işlevi ekle; Ayarlanabilir dönüş; Kırışık önleme işlevi; Çocuk kilidi; Ertelemeli başlatma zamanlayıcısı; Davul içi aydınlatması; Köpük kontrol sistemi; Yarı yük; İnvertör teknolojisi; Yük dengeleme sistemi; Kalan zaman göstergesi; Kendinden temizlemeli; Çıtalar dahil; Düşük derinlikli; Diğer
pt-PT: Características da máquina de lavar/secar: Adicionar função de vestuário; Rotação ajustável; Função antirrugas; Bloqueio infantil; Temporizador de início atrasado; Luz interna do tambor; Sistema de controlo de espuma; Meia carga; Tecnologia de inversor; Sistema de balanceamento de carga; Indicação de tempo restante; Autolimpeza; Ripas incluídas; Profundidade fina; Outro
vi: Tính năng máy giặt/máy sấy: Chức năng thêm quần áo; Điều chỉnh được độ xoay; Chức năng chống nhăn; Khóa trẻ em; Hẹn giờ khởi động chậm; Đèn trong trống; Hệ thống kiểm soát bọt; Nửa tải; Công nghệ biến tần; Hệ thống cân bằng tải; Chỉ báo thời gian còn lại; Tự làm sạch; Bao gồm các thanh; Mỏng; Khác
hu: Mosógép/szárítógép jellemzői: Ruhafunkció hozzáadása; Állítható pörgés; Gyűrődésgátló funkció; Gyerekzár; Késleltetett indítási időzítő; Dob belső világítás; Habvezérlő rendszer; Félterhelés; Invertertechnológia; Terheléselosztó rendszer; Hátralévő idő jelzése; Öntisztítás; Léc tartalmazva; Vékony mélység; Egyéb
nb: Vaskemaskin-/tørketrommelfunksjoner: Legg til plaggfunksjon; Regulerbar spinn; Antikrøllfunksjon; Barnesikring; Tidtaker for forsinket start; Innvendig lys i tromme; Skumkontrollsystem; Halv last; Vekselretterteknologi; Lastbalanseringssystem; Indikasjon for gjenværende tid; Selvrensende; Lameller medfølger; Slank dybde; Annet
el: Χαρακτηριστικά πλυντηρίου/στεγνωτηρίου: Προσθήκη λειτουργίας ενδύματος; Ρυθμιζόμενη ταχύτητα; Λειτουργία κατά του τσακίσματος; Παιδική κλειδαριά; Χρονοδιακόπτης καθυστερημένης έναρξης; Εσωτερικό φως τυμπάνου; Σύστημα ελέγχου αφρού; Μισό φορτίο; Τεχνολογία inverter; Σύστημα εξισορρόπησης φορτίου; Ένδειξη υπολειπόμενου χρόνου; Αυτοκαθαρισμός; Περιλαμβάνονται οι σανίδες; Λεπτό βάθος; Άλλο
de: Waschmaschinen-/Trockner-Funktionen: Kleidungsstückfunktion hinzufügen; Einstellbarer Drall; Anti-Knitter-Funktion; Kindersicherung; Timer für verzögerten Start; Trommel-Innenbeleuchtung; Schaumkontrollsystem; Halbe Beladung; Invertertechnologie; Lastausgleichssystem; Anzeige der verbleibenden Zeit; Selbstreinigend; Lattenrost inklusive; Bautiefe; Sonstiges
cs: Vlastnosti pračky/sušičky: Funkce přidání oděvu; Nastavitelné otáčení; Funkce proti zmačkání; Dětská pojistka; Časovač odloženého startu; Vnitřní osvětlení bubnu; Systém kontroly pěny; Poloviční zátěž; Invertorová technologie; Systém pro vyrovnávání zatížení; Indikace zbývajícího času; Samočisticí; Včetně lamel; Štíhlá hloubka; Jiné
ja: ウォッシャ/ドライヤ機能: ガーメント機能追加; 回転調整可能; 防しわ機能; チャイルドロック; 遅延開始タイマー; ドラム内ライト; フォームコントロールシステム; 半負荷; インバーター技術; 負荷分散システム; 残り時間表示; セルフクリーニング; スラット付き; スリムな奥行き; その他
bg-BG: Характеристики на пералня/сушилня: Добавяне на функция за облекло; Регулируемо въртене; Функция против смаляване; Детско заключване; Таймер за отложен старт; Вътрешна светлина на барабана; Система за контрол на пяната; Полузареждане; Инверторна технология; Система за балансиране на натоварването; Индикация за оставащото време; Самопочистване; Включени планки; Малка дълбочина; Други
fi: Pesukoneen/kuivausrummun ominaisuudet: Lisää vaatteen toiminto; Säädettävä linkous; Rypistymistä estävä toiminto; Lapsilukko; Viivästetty käynnistysajastin; Rummun sisävalo; Vaahdon ohjausjärjestelmä; Vajaa täyttö; Invertteritekniikka; Kuormantasausjärjestelmä; Jäljellä olevan ajan ilmaisin; Itsepuhdistuva; Säleet mukana; Kapea syvyys; Muu
fr: Caractéristiques de la laveuse/sécheuse: Fonction d’ajout de vêtement; Essorage réglable; Fonction anti-plis; Sécurité enfants; Minuterie réglable; Éclairage intérieur du tambour; Système de contrôle de mousse; Demi-charge; Technologie d'inverseur; Système d’équilibrage de charge; Indication du temps restant; Autonettoyage; Lamelles incluses; Profondeur étroite; Autre
lt-LT: Skalbyklės / džiovyklės ypatybės: Pridėti drabužių funkciją; Reguliuojami apsisukimai; Apsaugos nuo glamžymosi funkcija; Užraktas nuo vaikų; Atidėto paleidimo laikmatis; Būgno vidaus apšvietimas; Putų kontrolės sistema; Pusinė apkrova; Inverterio technologija; Apkrovos balansavimo sistema; Likusio laiko indikacija; Savaiminis išsivalymas; Su grotelėmis; Negili; Kita
zh-CN: 洗烘一体机功能: 中途添衣功能; 可调旋转; 防皱功能; 儿童锁; 延迟启动定时器; 滚筒内桶照明灯; 泡沫控制系统; 半载; 逆变器技术; 负载均衡系统; 剩余时间指示; 自清洁; 含板条; 超薄型; 其他
hr-HR: Značajke perilice/sušilice: Dodavanje funkcije za odjeću; Podesiva vrtnja; Funkcija protiv gužvanja; Dječja brava; Tajmer za odgodu početka; Unutrašnje svjetlo bubnja; Sustav kontrole pjene; Pola opterećenja; Tehnologija invertera; Sustav za uravnoteženje opterećenja; Indikacija preostalog vremena; Samočišćenje; Uključene letvice; Mala dubina; Ostalo
es: Características de la lavadora/secadora: Función de agregar ropa; Giro regulable; Función antiarrugas; Seguro para niños; Temporizador de inicio retardado; Luz interior del tambor; Sistema de control de espuma; Media carga; Tecnología Inverter; Sistema de equilibrio de carga; Indicación de tiempo restante; Limpieza automática; Láminas incluidas; Baja profundidad; Otros
pt-BR: Características da lavadora/secadora: Adicionar função de vestuário; Rotação ajustável; Função antirrugas; Trava para crianças; Temporizador de início retardado; Luz interna do tambor; Sistema de controle de espuma; Meia carga; Tecnologia de inversor; Sistema de balanceamento de carga; Indicação de tempo restante; Autolimpante; Estrados incluídos; Profundidade fina; Outro
th: คุณลักษณะของเครื่องซักผ้า/เครื่องอบผ้า: ฟังก์ชันเพิ่มผ้า; ปรับการหมุนได้; ฟังก์ชันป้องกันรอยยับ; ล็อคป้องกันเด็ก; ตัวจับเวลาแบบกำหนดเวลา; ไฟภายในกลอง; ระบบควบคุมฟอง; ครึ่งถัง; เทคโนโลยีอินเวอร์เตอร์; ระบบสมดุลโหลด; การระบุเวลาที่เหลืออยู่; ทำความสะอาดตัวเอง; รวมไม้ระแนง; ทรงลึกและบาง; อื่นๆ
sv: Detaljer för tvättmaskin/torktumlare: Lägg till plaggfunktion; Justerbart snurr; Anti-veck funktion; Barnlås; Fördröjd starttimer; Trumma inre ljus; Skumkontrollsystem; Halv last; Inverterteknik; Lastbalanseringssystem; Indikering av återstående tid; Självrengörande; Lameller ingår; Smalt djup; Övrigt
sl-SI: Lastnosti pralnega/sušilnega stroja: Funkcija dodaj oblačilo; Nastavljivo vrtenje; Funkcija proti mečkanju; Otroška ključavnica; Časovnik zakasnjenega zagona; Notranja luč bobna; Sistem za nadzor pene; Polovična obremenitev; Inverterska tehnologija; Sistem za uravnoteženje obremenitve; Prikaz preostalega časa; Samočistilni; Vključene lamele; Plitek; Drugo
nl: Kenmerken wasmachine/droger: Functie kledingstuk toevoegen; Instelbare centrifugeersnelheid; Antikreukfunctie; Kinderslot; Vertraagde starttimer; Binnenverlichting trommel; Schuimcontrolesysteem; Halve belading; Omvormertechnologie; Systeem voor evenwichtige belasting; Indicatie resterende tijd; Zelfreinigend; Latten inbegrepen; Geringe diepte; Andere
ko: 세탁기/건조기 기능: 의류 기능 추가; 조절식 스핀; 주름 방지 기능; 아동 보호용 잠금 장치; 지연 시작 타이머; 드럼 실내등; 거품 제어 시스템; 절반 부하; 인버터 기술; 로드 밸런싱 시스템; 남은 시간 표시; 자가 청소; 칸막이 포함; 얇은 깊이; 기타
en: Washer/Dryer features: Add garment function; Adjustable spin; Anti-crease function; Child lock; Delayed start timer; Drum interior light; Foam control system; Half load; Inverter technology; Load balancing system; Remaining time indication; Self-cleaning; Slats included; Slim depth; Other
zh-TW: 洗衣機/烘乾機特點: 添加服裝機能; 旋轉可調; 防皺功能; 兒童鎖; 延遲啟動計時器; 鼓內燈; 泡沫控制系統; 半載; 逆變器技術; 負載平衡系統; 剩餘時間指示; 自我清潔; 含板條; 微深; 其他
sk-SK: Funkcie práčky/sušičky: Pridanie funkcie odevu; Nastaviteľné odstreďovanie; Funkcia proti pokrčeniu; Detská poistka; Časovač odloženého štartu; Vnútorné osvetlenie bubna; Systém kontroly peny; Polovičná náplň; Invertorová technológia; Systém vyvažovania náplne; Indikácia zostávajúceho času; Samočistenie; Vrátane lamely; Štíhla hĺbka; Iné
ro-RO: Caracteristici mașină de spălat/uscător: Funcția de adăugare îmbrăcăminte; Rotire reglabilă; Funcție anti-încrețire; Sistem securizat pentru copii; Temporizator de pornire întârziat; Lumină interioară tambur; Sistem de control al spumei; Jumătate din capacitate; Tehnologia invertorului; Sistem de echilibrare a sarcinii; Indicarea timpului rămas; Auto-curățare; Șipci incluse; Design compact; Altele
it: Funzionalità lavatrice/asciugatrice: Funzione Aggiungi capo; Angolazione regolabile; Funzione antipiega; Blocco bambini; Temporizzatore di avvio ritardato; Luce interna della cassa; Sistema di controllo della schiuma; Mezzo carico; Tecnologia inverter; Sistema di bilanciamento del carico; Indicazione del tempo rimanente; Autopulente; Doghe incluse; Profondità scarsa; Altro